臺灣臺南地方法院臺南簡易庭小額民事判決
110年度南小字第19號
原      告  董有晟  
被      告  包婉君  

上列當事人間請求給付借款事件，經本院於民國110年2月25日言
詞辯論終結，判決如下：
    主  文
一、被告應給付原告新臺幣（下同）9,000元，及自民國（下同
    ）110 年1 月30 日起至清償日止，按年息5 ％計算之利息。
二、訴訟費用1,000元由被告負擔。
三、本判決得假執行。
    理由要領
一、原告主張：被告於107 年11月15 日向伊借款9,000元，迄未
　　清償，故起訴請求被告返還上開借款，及自起訴狀繕本送達
    翌日起至清償日止，按年息5 ％計算之利息等語，業據提出
    其與被告之通訊對話截圖影本為證（見南小卷第15-25頁）
    。而被告經合法通知未到庭，亦未提出書狀作何聲明或陳述
    ，自堪認原告之主張為真實。
二、按借用人應於約定期限內，返還與借用物種類、品質、數量
    相同之物。給付無確定期限者，債務人於債權人得請求給付
    時，經其催告而未為給付，自受催告時起，負遲延責任。其
    經債權人起訴而送達訴狀，或依督促程序送達支付命令，或
    為其他相類之行為者，與催告有同一之效力。遲延之債務，
    以支付金錢為標的者，債權人得請求依法定利率計算之遲延
    利息；應付利息之債務，其利率未經約定，亦無法律可據者
    ，週年利率為5 ％。民法第478 條、第229 條第2 項、第233
     條第1 項前段及第203 條分別定有明文。從而，原告請求
    被告返還借款9,000元，及自起訴狀繕本送達翌日即110 年1
     月30 日起至清償日止，按年息5 ％計算之利息，即屬有據
    ，應予准許。
三、本件第一審訴訟費用為1,000 元（即裁判費），依民事訴訟
    法第78條規定，應由敗訴之被告負擔，依民事訴訟法第436 
    條之19第1 項規定確定之。又小額事件，法院為被告敗訴之
    判決時，應依職權宣告假執行，亦為同法第436 條之20所明
    定，故併依職權宣告假執行。
中　　華　　民　　國　　110 　年　　2 　　月　　26　　日
                  臺南簡易庭  法  官  陳淑卿
以上正本係照原本作成。
對於本件判決如有不服，應於收受送達後20日內向本院提出上訴
書狀，上訴於本院合議庭，並按他造當事人之人數附具繕本。當
事人之上訴，非以判決違背法令為理由不得為之，上訴狀應記載
上訴理由，表明下列各款事項：（一）原判決所違背之法令及其
具體內容。（二）依訴訟資料可認為原判決有違背法令之具體事
實。如未於上訴後20日內補提合法上訴理由書，法院得逕以裁定
駁回上訴。
中　　華　　民　　國　　110 　年　　3 　　月　　2 　　日
                              書記官  謝璧卉
附錄：
一、民事訴訟法第78條：訴訟費用，由敗訴之當事人負擔。　　
二、民事訴訟法第436條之18第1項：
　　判決書得僅記載主文，就當事人有爭執事項，於必要時得加
    記理由要領。
三、民事訴訟法第436條之24第2項：
    對於小額程序之第一審裁判上訴或抗告，非以其違背法令為
    理由，不得為之。
四、民事訴訟法第436條之25：
    上訴狀內應記載上訴理由，表明下列各款事項：
  ㈠原判決所違背之法令及其具體內容。
  ㈡依訴訟資料可認為原判決有違背法令之具體事實。